臺灣新北地方法院民事裁定
110年度小上字第185號
上  訴  人  林春立  


被上訴人    中華電信股份有限公司臺灣南區電信分公司

法定代理人  張義豐  


上列當事人間請求給付電信費事件，上訴人對於中華民國110年1
0月29日本院三重簡易庭110年度重小字第2587號第一審判決提起
上訴，本院裁定如下：
    主  文
上訴駁回。
第二審訴訟費用新臺幣壹仟伍佰元由上訴人負擔。
    理  由
一、按對於小額程序之第一審判決提起上訴，非以其違背法令為
    理由，不得為之，且上訴狀內應記載上訴理由，表明原判決
    所違背之法令及其具體內容，暨依訴訟資料可認為原判決有
    違背法令之具體事實，民事訴訟法第436條之24第2項、第43
    6條之25定有明文。而依同法第468條規定，判決不適用法規
    或適用不當者，為違背法令；依同法第469條規定，判決有
    該條所列各款情形之一者，為當然違背法令。是當事人對於
    小額程序之第一審判決提起上訴，如依民事訴訟法第436條
    之32第2項準用同法第468條規定，以判決不適用法規或適用
    法規不當為理由，其上訴狀或理由書應有具體之指摘，並揭
    示該法規之條項或其內容，若係成文法以外之法則，應揭示
    該法則之旨趣，倘為司法院之解釋，則應揭示該解釋之字號
    或其內容；如依民事訴訟法第436條之32第2項準用同法第46
    9條第1款至第5款所列各款情形為理由，其上訴狀或理由書
    應揭示合於該條款之事實，上訴狀或理由書如未依此項方法
    表明者，或其表明者與上開法條規定不合時，即難認為已對
    原判決違背法令有具體之指摘，其上訴自非合法（最高法院
    71年度台上字第314號裁定意旨參照）。又依民事訴訟法第4
    36條之32第2項準用同法第471條第1項上訴法律審（第三審
    ）之規定，小額程序之上訴人若未於提起上訴後20日內提出
    如上所述之合法上訴理由書於第二審法院，第二審法院無庸
    命其補正，即得依同法第436條之32第2項準用同法第444條
    第1項前段之規定，逕以裁定駁回之。
二、本件上訴意旨略以：上訴人向被上訴人租用電話門號000000
    0000號之電信設備後，不久即遺失手機，則上訴人既未使用
    該門號，自無被上訴人所稱電信費用之發生；且上訴人遺失
    手機後曾通知被上訴人，然被上訴人並未協助上訴人取得該
    手機之代號，致伊無法向警察機關報案請求協尋。另上訴人
    現為低收入戶，且因傷病致生活陷困而領有急難救助金，自
    無力償還本件電信費用等語。
三、經查：上訴人於民國110年11月10日就本院三重簡易庭110年
    度重小字第2587號小額程序第一審判決提起上訴，核其上訴
    意旨，並未具體指出原審判決有民事訴訟法第468條、第469
    條第1款至第5款所定如何違背法令之情事，更未指明原審判
    決所違反之法令條項或其內容以及依訴訟資料有何判決違背
    法令之具體事實，參諸前開說明，自不得謂已合法表明上訴
    理由，本件上訴顯難認為合法。本件上訴人既未依法提起上
    訴，且已逾上開20日補提上訴理由之法定期間，迄今仍未補
    提合法之上訴理由書，應認本件上訴為不合法，而毋庸命其
    補正，逕以裁定駁回之。
四、本件第二審訴訟費用依民事訴訟法第436條之32第1項準用同
    法第436條之19第1項，確定其數額為1,500元，並應由上訴
    人負擔。
五、據上論結，本件上訴為不合法，依民事訴訟法第436條之32
    第1項、第2項、第471條第1項、第444條第1項前段、第95條
    、第78條、第436條之19第1項，裁定如主文。
中　　華　　民　　國　　111 　年　　2 　　月　　10　　日
                  民事第二庭  審判長法  官  黃若美
                                    法  官  楊雅萍
                                    法  官  宋泓璟
以上正本係照原本作成。
本裁定不得抗告。
中　　華　　民　　國　　111 　年　　2 　　月　　10　　日
                                    書記官  鄧筱芸